最高法院刑事判決                              八十八年度台上字第三六八○號
    上訴人  台灣高等法院台南分院檢察署檢察官
    被  告  甲○○
右上訴人因被告偽造文書等罪案件，不服台灣高等法院台南分院中華民國八十七年十
二月九日第二審判決（八十七年度上訴字第一四四一號，起訴案號：台灣嘉義地方法
院檢察署八十七年度偵字第一一三二號），提起上訴，本院判決如左：
    主  文
上訴駁回。
    理  由
一行使偽造私文書部分：
按刑事訴訟法第三百七十七條規定，上訴於第三審法院，非以判決違背法令為理由，
不得為之。是提起第三審上訴，應以原判決違背法令為理由，係屬法定要件。如果上
訴理由狀並未依據卷內訴訟資料，具體指摘原判決不適用何種法則或如何適用不當，
或所指摘原判決違法情事，顯與法律規定得為第三審上訴理由之違法情形，不相適合
時，均應認其上訴為違背法律上之程式，予以駁回。本件原判決撤銷第一審不當之判
決，改判諭知被告甲○○無罪。已詳依據及理由，從形式上觀察，原判決並無任何
違背法令之處。上訴意旨雖以原審未查明系爭土地信託登記予被告時，告訴人呂火旺
是否知悉﹖有無經告訴人同意﹖告訴人同意信託登記是在登記前或登記後﹖顯有應於
審判期日調查之證據未予調查之違法云云。然查檢察官在原審並未聲請為上開調查，
其執此指摘，已難謂有據。何況證人黃紅及告訴人在原審八十五年重訴字第四十二號
民事所有權移轉登記事件審理中，均主張系爭土地，係本於信託關係登記予被告，且
告訴人於所具八十五年六月二十一日民事起訴狀中，亦陳明系爭土地，於分產後，告
訴人乃信託登記為被告名義迄今，業經原審調閱上開民事案卷無誤。告訴人事先知悉
且同意該項信託登記，至為顯然。上訴意旨所指事項，實亦無調查必要。上訴意旨未
依據卷證資料，具體指摘原判決如何違背法令，置原判決之論於不顧，並對原審採
證認事之職權行使，任意指摘，難謂已符合首揭法定上訴要件，其上訴違背法律上之
程式，應予駁回。
二竊盜及行使使公務員登載不實之文書部分：
按刑事訴訟法第三百七十六條所列各罪之案件，經第二審判決者，不得上訴於第三審
法院，法有明文。本件被告被訴竊盜及行使使公務員登載不實之文書罪部分，核屬刑
事訴訟法第三百七十六條第二、一款之案件。依首開說明，既經第二審判決，自不得
上訴於第三審法院，上訴人竟復提起上訴，顯為法所不許。
據上論結，應依刑事訴訟法第三百九十五條前段，判決如主文。
中      華      民      國    八十八    年      七      月      八      日
                              最高法院刑事第七庭
                                  審判長法官  謝  家  鶴
                                        法官  洪  文  章
                                        法官  花  滿  堂
                                        法官  陳  世  淙
                                        法官  洪  佳  濱
      右正本證明與原本無異
                                              書  記  官
中      華      民      國    八十八    年      七      月     十七     日
